【裁判字號】    89,易,1515
【裁判日期】    891201
【裁判案由】    傷害
【裁判全文】
臺灣彰化地方法院刑事判決                        八十九年度易字第一五一五號
    公  訴  人  臺灣彰化地方法院檢察署檢察官
    被      告  乙○○
右列被告因傷害案件，經檢察官提起公訴（八十九年度偵字第五七六五號），本院判
決如左：
    主      文
乙○○傷害人之身體，處拘役伍拾日，如易科罰金，以佰元折算壹日。
    事      實
一、乙○○於民國八十九年二月十二日下午七時許，前往甲○○位於彰化縣和美鎮○
    ○路一巷一號三樓之住處，向甲○○催討前因賭玩撲克牌所借之新台幣三千元款
    項。惟因適逢農曆新年期間，甲○○對其催討時機頗有微詞，乙○○亦對甲○○
    之還款態度心生不滿，雙方一言不合而起衝突，竟互基於普通傷害之犯意，在前
    開住處門口處互為拉扯扭打（甲○○所涉傷害部分，業經本院以八十九年度易字
    第八六九號判決判處拘役五十日，如易科罰金以三百元折算一日，並經臺灣高等
    法院臺中分院駁回上訴確定在案），並皆自三樓沿樓梯跌落至二樓，再跌至一樓
屋外，甲○○因而受有左眼及右手部瘀血紅腫等傷害。
二、案經甲○○訴請臺灣彰化地方法院檢察署檢察官偵查起訴。
    理      由
一、訊據被告乙○○矢口否認有何傷害犯行，辯稱：當天係告訴人甲○○自屋內衝出
    要毆打伊，伊有用手抵擋，但並未拿行動電話攻擊告訴人，雙方雖有拉扯，但伊
    並未出手扭打云云。惟查：右揭事實，業據告訴人甲○○指訴綦詳，並有驗傷單
    一紙在卷足憑，而依驗傷單上所載傷勢觀之，告訴人所受眼部瘀血紅腫等傷害，
    應係遭人毆打所致，顯非單純拉扯即可造成，且被告如未與告訴人互為拉扯扭打
    ，應僅有自稱遭毆擊傷害之被告受創跌倒，當不致發生二人雙雙跌落樓梯之結果
    。被告辯稱僅有拉扯云云，顯與實情不符，已難憑採。況被告與告訴人前揭互相
    拉扯扭打之事實，業據法院前於告訴人甲○○被訴傷害案件中調查明確，並以之
    作為論罪科刑之判斷基礎，有本院八十九年度易字第八六九號、臺灣高等法院臺
    中分院八十九年度上易字第二二三三號刑事判決書各一份及相關偵審筆錄附卷可
    稽，至屬灼然，不容被告空言否認。退步言之，被告所稱僅有互相拉扯等情縱若
    屬實，然刑法上之傷害罪之構成要件，本不以拳腳相向或持用刀械攻擊為必要，
    倘被告與告訴人於互相拉扯之際，因雙方用力不一導致告訴人跌倒而受有前開傷
    害，仍屬刑法上傷害行為之範疇，被告亦無從據之解免罪責。末按告訴人之陳述
    有部分前後不符，或相互間有所歧異時，究竟何者為可採，法院仍得本其自由心
    證予以斟酌，非謂一有不符或矛盾，即應認其全部均為不可採信，最高法院七十
    四年台上字第一五九九號判例闡述甚明。本件告訴人就被告係徒手毆打成傷或持
    用行動電話攻擊等情前後供述雖有不一，然依告訴人前於被訴傷害案件偵查中係
    稱遭被告出拳毆打，於本案初次偵訊中又為同一陳述，復參以其所受傷勢等情形
    綜合以觀，應認被告以徒手傷害告訴人之說詞較屬可採，非可遽謂告訴人所為指
    訴俱無可取，附此敘明。綜上所述，被告前揭所辯無非卸責之詞，自有未洽，顯
    不足採。本案事證已臻明確，被告犯行堪以認定。
二、核被告所為，係犯刑法第二百七十七條第一項之普通傷害罪。爰審酌被告與告訴
    人間有親屬關係，平日交誼應非淺薄，竟因償還借款一事出手傷害，棄故舊親情
    於不顧，又未能相互和解忍讓，致使家族長輩為之擔憂疑懼，實非可取，惟就事
    實經過觀之，被告所為應係一時衝動所致，並屬偶發初犯，是其思慮雖有未周，
    但無予以重懲之必要，及其犯後否認犯行之態度、所生危害、行為動機、手段等
    一切情狀，量處如主文所示之刑，併諭知易科罰金之折算標準，以示懲儆。
據上論斷，應依刑事訴訟法第二百九十九條第一項前段，刑法第二百七十七條第一項
、第四十一條，罰金罰鍰提高標準條例第一條前段、第二條，判決如主文。
本案經檢察官林映姿到庭執行職務。
中        華        民        國    八十九    年    十二    月    一    日
                                臺灣彰化地方法院刑事第二庭
                                    法      官  高  文  崇
右正本證明與原本無異。
如不服本判決，應於判決送達後十日內向本院提出上訴狀( 須附繕本 )。
告訴人或被害人對於判決如有不服具備理由請求檢察官上訴者，其上訴期間之計算係
以檢察官收受判決正本之日期為準。
                                    法院書記官  楊  筱  惠
中        華        民        國    八十九    年    十二    月    七    日
附錄本案論罪科刑法條：
刑法第二百七十七條第一項
傷害人之身體或健康者，處三年以下有期徒刑，拘役或一千元以下罰金。


司法院資訊處製作；財團法人民間司法改革基金會備份。
